【裁判字號】    97,易,178
【裁判日期】    970624
【裁判案由】    違反商標法
【裁判全文】
臺灣宜蘭地方法院刑事判決               97年度易字第178號
公  訴  人  臺灣宜蘭地方法院檢察署檢察官
被      告  丙○○
選任辯護人  謝崇浯律師
上列被告因違反商標法案件，檢察官聲請簡易判決處刑（96年度
偵字第616、859、4422號），本院羅東簡易庭認不宜逕以簡易判
決處刑，改移送本院依通常程序審理，判決如下：
    主  文
丙○○明知為未得商標權人同意，不得於同一商品，使用相同之
註冊商標之商品而販賣，處有期徒刑肆月，如易科罰金，以新臺
幣壹仟元折算壹日，減為有期徒刑貳月，如易科罰金，以新臺幣
壹仟元折算壹日。扣案之仿冒勞力士手錶參支均沒收。
    事  實
一、丙○○明知「ROLEX」之商標名稱及圖樣，為瑞士商勞力士
    公司（下稱勞力士公司）向我國經濟部智慧財產局申請核准
    註冊，取得商標專用權，專門使用於鐘、錶及其他鐘錶、計
    時器之零組件等商品，且仍在商標專用期內，如未經商標權
    人許可，不得於同一或類似商品使用相同或近似之商標圖樣
    ，且明知上有ROLEX等商標名稱及圖樣之手錶3支，係未經商
    標專用權人勞力士公司授權製造販賣之仿冒商品，竟仍基於
    販賣仿冒商標商品之犯意，於民國95年7、8月間某日，在唐
    耀銘（業經另案判決）設於宜蘭縣羅東鎮○○路106號之金
    生儀鐘錶行，以每支新臺幣（下同）9千元之價格，販賣仿
    冒之勞力士手錶3支予唐耀銘。嗣於95年11月15日為警在上
    址查獲，並扣得丙○○販賣予唐耀銘之仿冒勞力士手錶3支
    。
二、案經瑞士商勞力士公司訴由宜蘭縣調查站移送臺灣宜蘭地方
    法院檢察署檢察官偵查後聲請簡易判決處刑。
    理  由
壹、證據能力部分：
    按被告以外之人於審判外之言詞或書面陳述，除法律有規定
    者外，不得作為證據，刑事訴訟法第159條第1項定有明文。
    查本件就證人唐耀銘於調查站及檢察事務官前之陳述，均屬
    於被告以外之人於審判外之陳述，被告及辯護人並已否認上
    開陳述之證據能力，復無刑事訴訟法第159條之2至第159條
    之5例外得為證據之情形，則依上開法條規定，證人唐耀銘
    於調查站及檢察事務官前之陳述，均無證據能力。
貳、實體部分：
一、訊據被告丙○○矢口否認有何販賣仿冒商標商品之犯行，辯
    稱：伊並未販賣仿冒之勞力士手錶予唐耀銘云云。經查：
（一）上開事實，業經證人唐耀銘於偵查中證述明確，並有自證
      人唐耀銘處搜索扣押所得之勞力士手錶3支扣案可資參佐
      。而「ROLEX」之商標名稱及圖樣，係瑞士商勞力士公司
      向我國經濟部智慧財產局申請核准註冊，取得商標專用權
      ，專門使用於鐘、錶等商品，且仍在專用期限內，業據告
      訴代理人指述甚詳，並有經濟部智慧財產局商標註冊簿在
      卷可稽，而扣案之勞力士手錶3支經鑑定後，認均係仿冒
      錶，此亦有勞力士公司出具之鑑定證明書1紙在卷可稽，
      自堪信為真實。
（二）被告雖否認其有販售仿冒商標之商品予證人唐耀銘云云，
      然經證人唐耀銘於偵查中證稱：「編號1、2及另外1支錶
      面刻紋有寫50的是向丙○○購買的……95年暑假期間他（
      指被告丙○○）拿到店裡來賣給我的，他說別家鐘錶店也
      跟他買，我確認我向他買編號1至編號3之手錶……扣案之
      編號4至編號15是陳明照拿過來的」等語（見96年度偵字
      第616號卷第119頁、第146-147頁筆錄），可知證人唐耀
      銘業已就被告於何時、何地，以每支9千元之代價，將扣
      案之仿冒勞力士手錶3支販賣予證人等情均證述明確，並
      明確指出被告所販賣之手錶係哪幾支手錶，核證人唐耀銘
      所為證述，均十分具體明確，堪信為真實，且被告於偵查
      中亦自承與證人唐耀銘並無任何仇怨關係，故證人唐耀銘
      自無誣指被告犯罪之必要，況證人唐耀銘前經搜索扣押而
      得之仿冒勞力士手錶共計有15支，若證人唐耀銘有意誣指
      被告犯罪，何以僅明確指出其中3支為被告所販賣？而另
      指明另外13支手錶為證人陳明照所販售？顯見證人唐耀銘
      所為證述，實與真實相符而堪採信。至被告雖又辯稱證人
      唐耀銘前於調查站及檢察事務官前就被告販賣仿冒勞力士
      手錶之數量、時間等所述均有所出入云云，然如前所述，
      證人唐耀銘前於調查站及檢察事務官前所證述之內容，業
      經本院裁定排除其證據能力，況按人之記憶本屬有限，對
      之前發生的細節無法全數記憶，因此證人唐耀銘證述對購
      買之時間、數量之陳述或有些許差異，自不得以此即謂證
      人唐耀銘所述均不足採。至被告雖復辯稱永安、正時、瑞
      昌鐘錶店均未曾向被告購買仿冒之勞力士手錶，因此證人
      唐耀銘所述不實云云，然查，證人甲○○、丁○○、乙○
      ○固於本院審理時均證述未曾向被告購買過仿冒之勞力士
      手錶等語在卷（見本院卷97年6月10日審理筆錄），然被
      告是否販賣予證人甲○○、丁○○、乙○○等人，實與是
      否有販賣予證人唐耀銘無涉，自不得依此而認證人唐耀銘
      所為被告曾販賣仿冒之勞力士手錶3支予證人唐耀銘一節
      之證述不實。從而，被告空言辯稱並未販賣仿冒之勞力士
      手錶云云，顯係卸責之詞，不足採信。綜上所述，本件事
      證明確，被告犯行堪以認定，應依法論科。
二、核被告所為，係犯商標法第82條之販賣仿冒商標商品罪。爰
    審酌被告販賣仿冒之商品，侵害他人之商標權，惟其數量尚
    非甚鉅，及其犯罪之目的、手段、犯罪所生之損害，犯後仍
    飾詞否認之態度等一切情狀，量處如主文所示之刑。又查被
    告犯罪之時間，係在96年4月24日之前，依中華民國九十六
    年罪犯減刑條例第2條第1項第3款、第7條、第9條之規定，
    應減其宣告刑2分之1，並依法諭知其宣告刑及減得之刑，並
    諭知易科罰金之折算標準。扣案之仿冒勞力士手錶3支，不
    問屬於犯人與否，均應依商標法第83條規定宣告沒收。
據上論斷，應依刑事訴訟法第452條、第299條第1項前段，商標
法第82條、第83條，刑法第11條前段、第41條第1項前段，中華
民國九十六年罪犯減刑條例第2條第1項第3款、第7條、第9條，
判決如主文。
本案經檢察官張立言到庭執行職務
中    華    民    國    97    年    6     月    24    日
                  刑事第二庭法  官  鄭貽馨
以上正本證明與原本無異。
如不服本判決應於收受本判決後10日內，向本院提出上訴書狀，
並應敘述具體理由。若未敘述理由者，應於上訴期間屆滿後20日
內，向本院補提理由書狀 (均須按他造當事人之人數附繕本)。
                           書記官   林嘉萍
中    華    民    國    97    年    6     月    25    日
附錄本案論罪科刑法條全文：
商標法第82條
明知為前條商品而販賣、意圖販賣而陳列、輸出或輸入者，處一
年以下有期徒刑、拘役或科或併科新臺幣 5 萬元以下罰金。


司法院資訊處製作；財團法人民間司法改革基金會備份。
